Minutes et répertoires du notaire Théodore GIRARDIN, 30 janvier 1781 - 26 novembre 1793 (étude XV)
Archives nationales
- Répertoire(s) de Théodore GIRARDIN, 30 janvier 1781 - 8 novembre 1793; MC/RE/XV/12 - MC/RE/XV/14
  - Répertoire. 1781, 30 janvier - 1791, 31 janvier, 30 janvier 1781 - 31 janvier 1791; MC/RE/XV/12
    - Inventaire après décès de la dame Cain, 6 août 1782
      inventaire après décès; Cain (dame)
    - Contrat de mariage entre le sieur Le Gray et la demoiselle Le Roy, 12 août 1782
      contrat de mariage; Le Gray (sieur); Le Roy (demoiselle)
    - Testament de mademoiselle Chareron, 16 août 1782
      testament; Chareron (mademoiselle)
    - Inventaire après décès du sieur Linard, 16 août 1782
      inventaire après décès; Linard (sieur)
    - Testament déposé de la dame Anne Jacquinot, veuve Cadier, 21 août 1782
      testament; dépôt de pièces; Jacquinot, Anne; Cadier (veuve)
    - Contrat de mariage entre le sieur Bert et la demoiselle Scheuss, 28 août 1782
      contrat de mariage; Bert (sieur); Scheuss (demoiselle)
    - Notoriété en rectification des noms de Marie Anne Marguet, veuve de Pierre Réguier, 30 août 1782
      notoriété; Marguet, Marie-Anne; Reguier, Pierre (veuve)
    - Contrat de mariage entre le sieur Oudez et la veuve Bessole, 30 août 1782
      contrat de mariage; Oudez (sieur); Bessole (veuve)
    - Contrat de mariage entre le sieur Gaché et la demoiselle Colon, 31 août 1782
      contrat de mariage; Gache (sieur); Colon (demoiselle)
    - Contrat de mariage entre le sieur Dufour et la demoiselle Hudry Clergeon, 3 septembre 1782
      contrat de mariage; Dufour (sieur); Hudry Clergeon (demoiselle)
    - Contrat de mariage entre le sieur Pagnère et la demoiselle Foret, 10 septembre 1782
      contrat de mariage; Pagnere (sieur); Foret (demoiselle)
    - Contrat de mariage entre le sieur Rominira et la veuve Taquin, 11 septembre 1782
      contrat de mariage; Rominira (sieur); Taquin (veuve)
    - Compte d'exécution testamentaire du sieur Paupelin à la succession de la demoiselle Guillin, 11 septembre 1782
      compte d'exécution testamentaire; Paupelin (sieur); Guillin (demoiselle)
    - Contrat de mariage entre le sieur Chartier et la demoiselle Château, 15 septembre 1782
      contrat de mariage; Chartier (sieur); Chateau (demoiselle)
    - Contrat de mariage entre le sieur Béthouard et la demoiselle Noël, 16 septembre 1782
      contrat de mariage; Bethouard (sieur); Noel (demoiselle)
    - Sommations respectueuses faites aux sieur et dame Bourge, 19 septembre 1782
      Voir aussi l'acte du 5 septembre 1782.
      Bourge (sieur); Bourge (dame)
    - Contrat de mariage entre le sieur Guénin et la demoiselle Bouquerelle, 19 septembre 1782
      contrat de mariage; Guenin (sieur); Bouquerelle (demoiselle)
    - Inventaire après décès du sieur Baudouin, 25 septembre 1782
      inventaire après décès; Baudouin (sieur)
    - Notoriété concernant Messieurs Cattane, 28 septembre 1782
      notoriété; dépôt de pièces; Cattane (Messieurs)
    - Contrat de mariage entre le sieur Bardel et la demoiselle Plon, 3 octobre 1782
      contrat de mariage; Bardel (sieur); Plon (demoiselle)
    - Notoriété après le décès de Pascal Dupru, 10 octobre 1782
      notoriété; Dupru, Pascal
    - Inventaire après décès du sieur Demolien, 15 octobre 1782
      inventaire après décès; Demolien (sieur)
    - Contrat de mariage entre le sieur Delaville et la demoiselle Bailleul, 16 octobre 1782
      contrat de mariage; Delaville (sieur); Bailleul (demoiselle)
    - Testament de la veuve Treppier, 16 octobre 1782
      testament; Treppier (veuve)
    - Inventaire après décès du sieur Arvie, 16 octobre 1782
      inventaire après décès; Arvie (sieur)
    - Testament de la veuve Baumichon, 19 octobre 1782
      testament; Baumichon (veuve)
    - Contrat de mariage entre le sieur Levasseur et la demoiselle Pradel, 21 octobre 1782
      contrat de mariage; Levasseur (sieur); Pradel (demoiselle)
    - Inventaire après décès de madame Busoni, 25 octobre 1782
      inventaire après décès; Busoni (madame)
    - Contrat de mariage entre le sieur Grerel et la demoiselle Jeanbon, 26 octobre 1782
      contrat de mariage; Grerel (sieur); Jeanbon (demoiselle)
    - Codicille déposé de monsieur Briconnel, 29 octobre 1782
      testament; dépôt de pièces; Briconnel (monsieur)
    - Inventaire après décès du sieur Caron, 30 octobre 1782
      inventaire après décès; Caron (sieur)
    - Testament concernant la demoiselle Bourguin, 1er novembre 1782
      testament; Bourguin (demoiselle)
    - Contrat de mariage entre le sieur Lefevre et la demoiselle Chardin, 2 novembre 1782
      contrat de mariage; Lefevre (sieur); Chardin (demoiselle)
    - Contrat de mariage entre Pierre Collet et Jeanine Chavaubière, 10 novembre 1782
      contrat de mariage; Collet, Pierre; Chavaubiere, Jeanine
    - Contrat de mariage entre le sieur Candas et la demoiselle Billard, 10 novembre 1782
      contrat de mariage; Candas (sieur); Billard (demoiselle)
    - Testament du sieur Gaultier, 11 novembre 1782
      testament; Gaultier (sieur)
    - Contrat de mariage entre le sieur Renault et la demoiselle Ossard, 18 novembre 1782
      contrat de mariage; Renault (sieur); Ossard (demoiselle)
    - Inventaire après décès de la demoiselle Bourguin, 19 novembre 1782
      inventaire après décès; Bourguin (demoiselle)
    - Contrat de mariage entre le sieur Fermette et la demoiselle Lemoine, 20 novembre 1782
      contrat de mariage; Fermette (sieur); Lemoine (demoiselle)
    - Contrat de mariage entre le sieur Coccoz et la demoiselle Segretier, 20 novembre 1782
      contrat de mariage; Coccoz (sieur); Segretier (demoiselle)
    - Contrat de mariage entre le sieur Loret et le veuve Chartier, 23 novembre 1782
      contrat de mariage; Loret (sieur); Chartier (veuve)
    - Contrat de mariage entre le sieur Titon et la demoiselle Chaudé, 29 novembre 1782
      contrat de mariage; Titon (sieur); Chaude (demoiselle)
    - Testament de dame veuve Guenoit, 1er décembre 1782
      testament; Guenoit (dame) Veuve)
    - Contrat de mariage entre le sieur Delépine et veuve Digne, 8 décembre 1782
      contrat de mariage; Delepine (sieur); Digne (veuve)
    - Testament du sieur Chéreau, 8 décembre 1782
      testament; Chereau (sieur)
    - Testament de Pierre Pegnos, 11 décembre 1782
      testament; Pegnos, Pierre
    - Contrat de mariage entre le sieur Jean et la demoiselle Pinot, 11 décembre 1782
      contrat de mariage; Jean (sieur); Pinot (demoiselle)
    - Inventaire après décès du sieur Vignon, 17 décembre 1782
      inventaire après décès; Vignon (sieur)
    - Contrat de mariage entre le sieur Bonnaire et la demoiselle Brisard, 21 décembre 1782
      contrat de mariage; Bonnaire (sieur); Brisard (demoiselle)
    - Contrat de mariage entre le sieur Corniques et la demoiselle Leblanc, 23 décembre 1782
      contrat de mariage; Corniques (sieur); Leblanc (demoiselle)
    - Contrat de mariage entre le sieur Hugenet et la demoiselle Gomard, 26 décembre 1782
      contrat de mariage; Hugenet (sieur); Gomard (demoiselle)
    - Dépôt du mortuaire de la dame Vernouillet, 28 décembre 1782
      acte d'état civil; dépôt de pièces; Vernouillet (dame)
    - Inventaire après décès de la dame Emery, 4 janvier 1783
      inventaire après décès; Emery (dame)
    - Contrat de mariage entre le sieur Pouilliat et la demoiselle Langeole, 5 janvier 1783
      contrat de mariage; Pouilliat (sieur); Langeole (demoiselle)
    - Contrat de mariage entre le sieur Paillard de Soigny et la demoiselle Durand, 5 janvier 1783
      contrat de mariage; Paillard De Soigny (sieur); Durand (demoiselle)
    - Contrat de mariage entre le sieur Berée ert la demoiselle Giroux, 6 janvier 1783
      contrat de mariage; Beree (sieur); Giroux (demoiselle)
    - Dépôt de certicifat de vie de monsieur Busoni, 7 janvier 1783
      notoriété; dépôt de pièces; Busoni (monsieur)
    - Testament de la veuve Buraut, 9 janvier 1783
      testament; Buraut (veuve)
    - testament déposé ;codicille déposé de Jean François Volin, 11 janvier 1783
      testament; dépôt de pièces; Volin, Jean-François
    - Contrat de mariage entre le sieur Alègre et la demoiselle Poulet, 11 janvier 1783
      contrat de mariage; Alegre (sieur); Poulet (demoiselle)
    - Contrat de mariage entre le sieur Thierry et la demoiselle Hannu, 13 janvier 1783
      contrat de mariage; Thierry (sieur); Hannu (demoiselle)
    - Inventaire après décès du sieur Molin, 15 janvier 1783
      inventaire après décès; Molin (sieur)
    - Inventaire après décès de la dame Boucherat, 17 janvier 1783
      inventaire après décès; Boucherat (dame)
    - Notoriété pour la succession du sieur Boutet, 21 janvier 1783
      notoriété; Boutet (sieur)
    - Inventaire après décès du sieur Hastrofler, 25 janvier 1783
      inventaire après décès; Hastrofler (sieur)
    - Contrat de mariage entre le sieur Ménétrier et la demoiselle Lhomme, 27 janvier 1783
      contrat de mariage; Menetrier (sieur); Lhomme (demoiselle)
    - Contrat de mariage entre le sieur Ratte et la demoiselle Bey, 31 janvier 1783
      contrat de mariage; Ratte (sieur); Bey (demoiselle)
    - Dépôt du mortuaire de la demoiselle Fersin, 4 février 1783
      acte d'état civil; dépôt de pièces; Fersin (demoiselle)
    - Contrat de mariage entre le sieur Lhéraut et la demoiselle Collas, 8 février 1783
      contrat de mariage; Lheraut (sieur); Collas (demoiselle)
    - Contrat de mariage entre le sieur Galle et la demoiselle Paris, 9 février 1783
      contrat de mariage; Galle (sieur); Paris (demoiselle)
    - Testament de Pierre Jean Mangean, 10 février 1783
      testament; Mangean, Pierre-Jean
    - Contrat de mariage entre le sieur Miot et la demoiselle Louvet, 12 février 1783
      contrat de mariage; Miot (sieur); Louvet (demoiselle)
    - Contrat de mariage entre le sieur Liénard et la demoiselle Imbaut, 15 février 1783
      contrat de mariage; Lienard (sieur); Imbaut (demoiselle)
    - Notoriété après le décès de la dame Pitremont, 15 février 1783
      notoriété; Pitremont (dame)
    - Contrat de mariage entre le sieur Lecomte et la demoiselle David, 15 février 1783
      contrat de mariage; Lecomte (sieur); David (demoiselle)
    - Notoriété rectifiant le nom de la dame Thibault, 18 février 1783
      notoriété; Thibault (dame)
    - Testament de la veuve Tissie, 18 février 1783
      testament; Tissie (veuve)
    - Contrat de mariage entre le sieur Touvenor et la veuve Voisin, 22 février 1783
      contrat de mariage; Touvenor (sieur); Voisin (veuve)
    - Notoriété constatant les héritiers du sieur Chenié, 22 février 1783
      notoriété; Chenie (sieur)
    - Contrat de mariage entre le sieur Baudin et la demoiselle Renaud, 25 février 1783
      contrat de mariage; Baudin (sieur); Renaud (demoiselle)
    - Contrat de mariage entre le sieur Guérin et la demoiselle Fabre, 28 février 1783
      contrat de mariage; Guerin (sieur); Fabre (demoiselle)
    - Inventaire après décès du sieur Mangean, 5 mars 1783
      inventaire après décès; Mangean (sieur)
    - Testament du sieur Chamaillard, 8 mars 1783
      testament; Chamaillard (sieur)
    - Inventaire après décès de la dame Faulquemon, 10 mars 1783
      inventaire après décès; Faulquemon (dame)
    - Inventaire après décès de la dame Tissier, 18 mars 1783
      inventaire après décès; Tissier (dame)
    - Testament de la demoiselle Tillier, 24 mars 1783
      testament; Tillier (demoiselle)
    - Inventaire après décès de la dame Landier, 28 mars 1783
      inventaire après décès; Landier (dame)
    - Testament du sieur Cain, 3 avril 1783
      testament; Cain (sieur)
    - Contrat de mariage entre le sieur Guérillon et la demoiselle Beauvalles, 26 avril 1783
      contrat de mariage; Guerillon (sieur); Beauvalles (demoiselle)
    - Révoctaion de testament de la veuve dijon, 1er mai 1783
      renonciation; testament; Dijon (veuve)
    - Inventaire après décès du sieur Georges, 2 mai 1783
      inventaire après décès; Georges (sieur)
    - Contrat de mariage entre le sieur Prémillieu et la demoiselle My, 2 mai 1783
      contrat de mariage; Premillieu (sieur); My (demoiselle)
    - Testament de Jean Baptiste Descey Montbéliard, 5 mai 1783
      testament; Decey Montbeliard, Jean-Baptiste
    - Inventaire après décès du sieur Bibaut, 8 mai 1783
      inventaire après décès; Bibaut (sieur)
    - Contrat de mariage entre le sieur Pétiot et la demoiselle Régnaut, 11 mai 1783
      contrat de mariage; Petiot (sieur); Regnaut (demoiselle)
    - Testament de monsieur Courtois, 20 mai 1783
      testament; Courtois (monsieur)
    - Inventaire après décès du sieur Delépine, 22 mai 1783
      inventaire après décès; Delepine (sieur)
    - Testament du sieur Permet, 23 mai 1783
      testament; Permet (sieur)
    - Testament de la veuve Péchot, 27 mai 1783
      testament; Pechot (veuve)
    - Notoriété constatant l'absence de monsieur Le Comte, 31 mai 1783
      notoriété; Le Comte (monsieur)
    - Contrat de mariage entre le sieur Le Roy et la veuve Imbert, 7 juin 1783
      contrat de mariage; Le Roy (sieur); Imbert (veuve)
    - Contrat de mariage entre le sieur Hauer et la demoiselle Clarenc, 7 juin 1783
      contrat de mariage; Hauer (sieur); Clarenc (demoiselle)
    - Contrat de mariage entre le sieur Frélicot et la demoiselle Massotin, 9 juin 1783
      contrat de mariage; Frelicot (sieur); Massotin (demoiselle)
    - Contrat de mariage entre le sieur Meunier et la demoiselle Guichard, 11 juin 1783
      contrat de mariage; Meunier (sieur); Guichard (demoiselle)
    - Inventaire après décès du sieur Thuret, 16 juin 1783
      inventaire après décès; Thuret (sieur)
    - Contrat de mariage entre le sieur Maguinet et la demoiselle Devrippet, 20 juin 1783
      contrat de mariage; Maguinet (sieur); Devrippet (demoiselle)
    - Contrat de mariage entre le sieur Lemigard et la demoiselle Obscur, 24 juin 1783
      contrat de mariage; Lemigard (sieur); Obscur (demoiselle)
    - Contrat de mariage entre le sieur Overney et la demoiselle Angot, 26 juin 1783
      contrat de mariage; Overney (sieur); Angot (demoiselle)
    - Testament du sieur Dumas, 27 juin 1783
      testament; Dumas (sieur)
    - Contrat de mariage entre le sieur Bertin et la demoiselle Bellor, 27 juin 1783
      contrat de mariage; Bertin (sieur); Bellor (demoiselle)
    - Notoriété constatant les héritiers de la veuve Barbier, 30 juin 1783
      notoriété; Barbier (veuve)
    - Inventaire après décès du sieur Lavie, 4 juillet 1783
      inventaire après décès; Lavie (sieur)
    - Notoriété après le décès de la dame Pépin, 9 juillet 1783
      notoriété; Pepin (dame)
    - Compte d'exécution testamentaire du sieur Janson au sieur Grignet, 18 juillet 1783
      compte d'exécution testamentaire; Janson (sieur); Grignet (sieur)
    - Codicille déposé du sieur Fromont, 23 juillet 1783
      testament; dépôt de pièces; Fromont (sieur)
    - Inventaire après décès du sieur Fromont, 1er août 1783
      inventaire après décès; Fromont (sieur)
    - Testament du sieur Picasse, 2 août 1783
      testament; Picasse (sieur)
    - Contrat de mariage entre le sieur Guy et la demoiselle Lecomte, 4 août 1783
      contrat de mariage; Guy (sieur); Lecomte (demoiselle)
    - Contrat de mariage entre le sieur Chatrane et la demoiselle Millet, 6 août 1783
      contrat de mariage; Chatrane (sieur); Millet (demoiselle)
    - Inventaire après décès du sieur Julienne, 6 août 1783
      inventaire après décès; Julienne (sieur)
    - Contrat de mariage entre le sieur Maniel et la demoiselle Lemétais, 7 août 1783
      contrat de mariage; Maniel (sieur); Lemetais (demoiselle)
    - Contrat de mariage entre le sieur Plé et la demoiselle Corsais, 7 août 1783
      contrat de mariage; Ple (sieur); Corsais (demoiselle)
    - Dépôt de certificat de vie par le sieur Pichet, 8 août 1783
      notoriété; dépôt de pièces; Pichet (sieur)
    - Contrat de mariage entre le sieur Vidal et la demoiselle Delarivière, 8 août 1783
      contrat de mariage; Vidal (sieur); Delariviere (demoiselle)
    - Notoriété constatant les héritiers du sieur Grosset en rectifiant les noms, 11 août 1783
      notoriété; Grosset (sieur)
    - Testament de la dame veuve Ladainte, 13 août 1783
      testament; Ladainte (dame) Veuve)
    - Contrat de mariage entre le sieur Petit et la demoiselle Cornelle, 14 août 1783
      contrat de mariage; Petit (sieur); Cornelle (demoiselle)
    - Contrat de mariage entre le sieur Lecomte et la demoiselle Faiche, 16 août 1783
      contrat de mariage; Lecomte (sieur); Faiche (demoiselle)
    - Notoriété rectifiant le nom de la dame Muller, 28 août 1783
      notoriété; Muller (dame)
    - Inventaire après décès de la demoiselle Pépin, 2 septembre 1783
      inventaire après décès; Pepin (demoiselle)
    - Inventaire après décès du sieur Pousset, 6 septembre 1783
      inventaire après décès; Pousset (sieur)
    - Contrat de mariage entre le sieur Melles et la demoiselle Douay, 12 septembre 1783
      contrat de mariage; Melles (sieur); Douay (demoiselle)
    - Dépôt du mortuaire de monsieur Jouffrau de La Croze, 15 septembre 1783
      acte d'état civil; dépôt de pièces; Jouffrau de La Croze (monsieur)
    - Notoriété après le décès du sieur Dubos, 17 septembre 1783
      notoriété; Dubos (sieur)
    - Contrat de mariage entre le sieur Péroud et la demoiselle Levasseur, 20 septembre 1783
      contrat de mariage; Peroud (sieur); Levasseur (demoiselle)
    - Contrat de mariage entre le sieur Dehemaut et la demoiselle Leclerc, 23 septembre 1783
      contrat de mariage; Dehemaut (sieur); Leclerc (demoiselle)
    - Contrat de mariage entre le sieur Myon et la demoiselle Pernet, 27 septembre 1783
      contrat de mariage; Myon (sieur); Pernet (demoiselle)
    - Reconnaissance d'enfant par le sieur Lacouture et la demoiselle Gallot, 30 septembre 1783
      reconnaissance; Lacouture (sieur); Gallot (demoiselle)
    - Testament de la dame veuve Préau, 1er octobre 1783
      testament; Preau (dame veuve)
    - Inventaire après décès du sieur Ducourtioux, 4 octobre 1783
      inventaire après décès; Ducourtioux (sieur)
    - Contrat de mariage entre le sieur Chandellier et la demoiselle Lefebvre veuve Ribaut, 6 octobre 1783
      contrat de mariage; Chandellier (sieur); Lefebvre (demoiselle); Ribaut (veuve)
    - Contrat de mariage entre le sieur Nemery et la demoiselle Sacleux, 6 octobre 1783
      contrat de mariage; Nemery (sieur); Sacleux (demoiselle)
    - Inventaire après décès de monsieur Delafont, 7 octobre 1783
      inventaire après décès; Delafont
    - Contrat de mariage entre le sieur Frémont et la demoiselle Vochin, 8 octobre 1783
      contrat de mariage; Fremont (sieur); Vochin (demoiselle)
    - Contrat de mariage entre le sieur Thomas et la demoiselle Auquet, 13 octobre 1783
      contrat de mariage; Thomas (sieur); Auquet (demoiselle)
    - Inventaire après décès de la dame Merelle de Joigny, 14 octobre 1783
      inventaire après décès; Merelle de Joigny (dame)
    - Contrat de mariage entre le sieur Latour et la demoiselle Miboy, 16 octobre 1783
      contrat de mariage; Latour (sieur); Miboy (demoiselle)
    - Testament de mademoiselle Collet, 17 octobre 1783
      testament; Collet (mademoiselle)
    - Contrat de mariage entre le sieur Martinot et la demoiselle Jacques, 23 octobre 1783
      contrat de mariage; Martinot (sieur); Jacques (demoiselle)
    - Testament de la veuve Rosa, 27 octobre 1783
      testament; Rosa (veuve)
    - Contrat de mariage entre le sieur Marin et la demoiselle Letiennest, 27 octobre 1783
      contrat de mariage; Marin (sieur); Letiennest (demoiselle)
    - Contrat de mariage entre le sieur L'Hureau et la demoiselle Longueval, 27 octobre 1783
      contrat de mariage; L'hureau (sieur); Longueval (demoiselle)
    - Contrat de mariage entre le sieur Allimem et la demoiselle Courtois, 7 novembre 1783
      contrat de mariage; Allimem (sieur); Courtois (demoiselle)
    - Contrat de mariage entre le sieur Frary et la demoiselle Pécours, 7 novembre 1783
      contrat de mariage; Frary (sieur); Pecours (demoiselle)
    - Contrat de mariage entre le sieur Lemaire et la demoiselle Andrieux, 12 novembre 1783
      contrat de mariage; Lemaire (sieur); Andrieux (demoiselle)
    - Contrat de mariage entre le sieur Eroutet et la demoiselle Bené, 18 novembre 1783
      contrat de mariage; Eroutet (sieur); Bene (demoiselle)
    - Contrat de mariage entre le sieur Lachaussée et la demoiselle Boulanger, 22 novembre 1783
      contrat de mariage; Lachaussee (sieur); Boulanger (demoiselle)
    - Contrat de mariage entre le sieur Geunuchu et la demoiselle Baudouin, 23 novembre 1783
      contrat de mariage; Geunuchu (sieur); Baudouin (demoiselle)
    - Notoriété concernant monsieur le comte de Meaussé, 26 novembre 1783
      notoriété; Meausse (monsieur le comte de)
    - Inventaire après décès du sieur Cain, 28 novembre 1783
      inventaire après décès; Cain (sieur)
    - Inventaire après décès de la dame Renaut, 1er décembre 1783
      inventaire après décès; Renaut (dame)
    - Inventaire après décès de monsieur Menassier, 6 décembre 1783
      inventaire après décès; Menassier (monsieur)
    - Contrat de mariage entre le sieur Chevalier et la demoiselle Chibon, 10 décembre 1783
      contrat de mariage; Chevalier (sieur); Chibon (demoiselle)
    - Testament de la veuve Goix, 13 décembre 1783
      testament; Goix (veuve)
    - Contrat de mariage entre le sieur de Musigny et la demoiselle Sicard, 13 décembre 1783
      contrat de mariage; Musigny (sieur de); Sicard (demoiselle)
    - Inventaire après décès de la dame Adam, 23 décembre 1783
      inventaire après décès; Adam (dame)
    - Contrat de mariage entre le sieur Valentin et la demoiselle Biboles, 31 décembre 1783 - 1783
      contrat de mariage; Valentin (sieur); Biboles (demoiselle)
    - Inventaire après décès du sieur Simon, 31 décembre 1783 - 1783
      inventaire après décès; Simon (sieur)
    - Notoriété en rectification des noms de la demoiselle Riguet, 7 janvier 1784
      notoriété; Riguet (demoiselle)
    - Contrat de mariage enre le sieur Balin et la demoiselle Mastreck, 7 janvier 1784
      contrat de mariage; Balin (sieur); Mastreck (demoiselle)
    - Contrat de mariage entre le sieur Dupleit et la demoiselle Huet, 9 janvier 1784
      contrat de mariage; Dupleit (sieur); Huet (demoiselle)
    - Contrat de mariage entre le sieur Titon et la demoiselle Ancelin, 9 janvier 1784
      contrat de mariage; Titon (sieur); Ancelin (demoiselle)
    - Contrat de mariage entre le sieur Gaudin et la demoiselle Ayoulle, 11 janvier 1784
      contrat de mariage; Gaudin (sieur); Ayoulle (demoiselle)
    - Notoriété rectifiant le nom de la dame Fayetay de Saint Clair, 13 janvier 1784
      notoriété; Fayetay de Saint Clair (dame)
    - Contrat de mariage entre le sieur Graillos et la demoiselle Lancelos, 15 janvier 1784
      contrat de mariage; Graillos (sieur); Lancelos (demoiselle)
    - Inventaire après décès du sieur Raguet, 27 janvier 1784
      inventaire après décès; Raguet (sieur)
    - Notoriété après le décès de la demoiselle Jaller, 29 janvier 1784
      notoriété; Jaller (demoiselle)
    - Inventaire après décès du sieur Chaput, 31 janvier 1784
      inventaire après décès; Chaput (sieur)
    - Inventaire après décès du sieur Chaudel, 31 janvier 1784
      inventaire après décès; Chaudel (sieur)
    - Contrat de mariage entre le sieur Hamel et la demoiselle Frémy, 3 février 1784
      contrat de mariage; Hamel (sieur); Fremy (demoiselle)
    - Inventaire après décès des sieur et dame Godefroy, 3 février 1784
      inventaire après décès; Godefroy (sieur); Godefroy (dame)
    - Contrat de mariage entre le sieur Grandjean et la demoiselle Martinet, 4 février 1784
      contrat de mariage; Grandjean (sieur); Martinet (demoiselle)